臺灣高等法院臺中分院刑事判決　　　　 94年度上訴字第855號
上　訴　人
即　被　告　甲○○
上列上訴人因毒品危害防制條例案件，不服臺灣彰化地方法院94
年度訴字第39號中華民國94年3月7日第一審判決（起訴案號：臺
灣彰化地方法院檢察署93年度毒偵字第4495號，移送併辦案號：
94年度毒偵字第 366號），提起上訴，及檢察官移送併案審理（
臺灣彰化地方法院檢察署94年度毒偵字1473號），本院判決如下
：
    主 　　 文
原判決撤銷。
甲○○連續施用第一級毒品，處有期徒刑拾月；又連續施用第二
級毒品，處有期徒刑捌月。應執行有期徒刑壹年貳月。
    事 　　 實
一、甲○○前因施用毒品案件，經臺灣彰化地方法院以93年度毒
    聲字第 522號裁定移送觀察、勒戒後，認無繼續施用毒品之
    傾向，於民國 93年8月25日釋放，並由臺灣彰化地方法院檢
    察署檢察官於同日，以93年度毒偵字第1666號為不起訴處分
    確定。詎其仍不知悔改，於觀察勒戒執行完畢釋放後五年內
    ，復基於施用第一級毒品海洛因之概括犯意，自 93年9月中
    旬起，至94年1月12日凌晨0時許止，在其真實姓名、年籍均
    不詳，綽號為「阿東」之友人，位於彰化縣員林鎮之住處內
    或其他不詳處所，以將第一級毒品海洛因摻水置放於注射針
    筒中，注射於手臂之方式，連續施用第一級毒品海洛因多次
    ，平均約一天施用一次。另基於施用第二級毒品甲基安非他
    命之概括犯意，自 93年9月初起，至94年1月12日凌晨0時許
    止，在上開友人住處，或其他不詳處所，以將第二級毒品甲
    基安非他命置放於玻璃球吸食器內，外用火加以燒烤使成氣
    體後吸食之方式，連續施用第二級毒品甲基安非他命多次，
    平均約二、三天施用一次。嗣於 93年10月8日11時45分許，
    在彰化縣員林鎮浮圳里浮圳巷21之8號為警查獲；復於94年1
    月13日12時50分許，為警在彰化縣員林鎮○○路○段 378巷
    52號執行搜索而查獲；又於94年1月14日下午1時許，在彰化
    縣員林鎮○○路○段 378巷50號，為警搜索，並經其同意接
    受警員採尿送驗而查獲。
二、案經彰化縣警察局員林分局報請臺灣彰化地方法院檢察署檢
    察官偵查起訴，彰化縣警察局移送臺灣彰化地方法院檢察署
    檢察官移送併案審理，彰化縣警察局員林分局報請臺灣彰化
    地方法院檢察署移送本院併案審理。
    理 　　 由
一、上訴人即被告甲○○（以下稱被告）經本院傳喚，均未到庭
    應訊。惟查右揭事實，業據被告於原審坦承不諱，且其先後
    為警查獲時所採取之尿液，經送鑑驗結果，確均呈嗎啡及甲
    基安非他命陽性反應，此有彰化縣警察局員林分局委託檢驗
    尿液代號與真實姓名對照認證單、彰化縣警察局刑警隊委託
    檢驗尿液代號與真實姓名對照認證單、彰化縣衛生局93年10
    月25日煙檢字第933573號、94年1月24日煙檢字第 940298號
    、94年1月25日煙檢字第940446號煙毒尿液檢驗成績書各1紙
    附卷可稽，復有被告手臂上有明顯針筒注射痕跡之照片 1幀
    可資佐證。被告曾因施用毒品案件，經臺灣彰化地方法院以
    93年度毒聲字第 522號裁定移送觀察、勒戒後，認無繼續施
    用毒品之傾向，業於 93年8月25日釋放，並經臺灣彰化地方
    法院檢察署檢察官以93年度毒偵字第1666號為不起訴處分確
    定等情，有該不起訴處分書、臺灣高等法院被告全國前案紀
    錄表及臺灣彰化地方法院檢察署刑案資料查註紀錄表在卷足
    憑，被告顯係於受觀察勒戒執行完畢釋放後，五年內再犯毒
    品危害防制條例第10條第1項、第2項之罪，依同條例第23條
    第 2項規定，應依法論科。本件犯罪事證明確，被告犯行洵
    堪認定。
三、核被告所為，係犯毒品危害防制條例第 10條第1項之施用第
    一級毒品罪、第二項之施用第二級毒品罪。被告為施用毒品
    持有第一、二級毒品，其持有之低度行為均應為施用之高度
    行為所吸收，均不另論罪。被告先後多次施用第一級毒品海
    洛因及第二級毒品甲基安非他命之犯行，均時間緊接，所犯
    又分別係構成要件相同之罪，顯係各基於概括犯意反覆為之
    ，均為連續犯，應分別依刑法第56條規定，各以一罪論，並
    均加重其刑。又查被告係自93年9月中旬起，至94年1月12日
    凌晨0時許止，連續施用第一級毒品海洛因多次；及於93年9
    月初起，至94年1月12日凌晨0時許止，連續施用第二級毒品
    甲基安非他命多次，而公訴意旨僅敘及被告於 93年10月8日
    施用第一級毒品海洛因一次；及於 94年1月11日施用第二級
    毒品甲基安非他命一次之犯行，其餘部分，與已起訴部分，
    分別有連續犯裁判上一罪關係，均為起訴效力所及，本院自
    應併予審究，併此敘明。被告所犯上開二罪，犯意各別，行
    為互殊，應予分論併罰。原審以被告罪證明確，予以論罪科
    刑，固非無見，然原判決未及審酌 94年1月11日中午以後之
    被告連續施用毒品犯行，其關於連續犯法條之適用，尚有未
    合。被告上訴雖未敘述任何理由，然原判決既有可議之處，
    仍屬無可維持，應予撤銷改判。爰審酌被告前曾有施用毒品
    罪行，經送觀察、勒戒後，猶不知悔改，再施用毒品不輟，
    不僅戕害自身健康，更辜負國家將之視為病人，並施以長時
    間之戒治處遇之苦心，惟其對他人權益之侵害仍屬有限，於
    原審已坦承犯行，暨其犯罪動機、目的、手段、施用之次數
    、期間及其智識程度、生活狀況等一切情狀，量處如主文第
    二項所示之刑，並定應執行刑。至扣案之黑色眼鏡盒 1個、
    第一級毒品海洛因1包、注射針筒2支、塑膠鏟管 1支及第二
    級毒品安非他命 1包，被告均否認係其所有或係供其施用毒
    品犯罪所用之物，衡諸被告對於上開犯行既已坦承不諱，自
    毋庸對於應沒收銷燬之物有所隱諱，此外，又無其他證據足
    資證明該等扣案物確係屬被告所有，抑或與本件施用毒品犯
　　罪有直接關連之物，爰不併予宣告沒收或銷燬，附此敘明。
四、被告經合法傳喚，無正當理由不到庭，爰不待其陳述，逕行
    判決。
據上論結，應依刑事訴訟法第369條第1項前段、第364條、第299
條第 1項前段、第371條、第370條但書，毒品危害防制條例第10
條第1項、第2項、第23條第2項，刑法第11條前段、第56條、第5
1條第5款，判決如主文。
本案經檢察官乙○○到庭執行職務。
中　　華　　民　　國　　94　　年　　6　　月　　23　　日
              刑事第五庭  審判長法　官　袁　從　楨
                                法　官　姚　勳　昌
                                法　官　郭　同　奇
上列正本證明與原本無異。
施用第一級毒品部分得上訴。
施用第二級毒品部分不得上訴。
如不服本判決應於收受送達後十日內向本院提出上訴書狀，其未
敘述上訴之理由者並得於提起上訴後十日內向本院補提理由書（
均須按他造當事人之人數附繕本）。
                                書記官　陳　玫　伶
中　　華　　民　　國　　94　　年　　6 　　月　　24　　日
毒品危害防制條例第10條：
施用第一級毒品者，處六月以上五年以下有期徒刑。
施用第二級毒品者，處三年以下有期徒刑。
                                                      Ｒ
